---
title: "Utiliser_sitascribe2"
output: rmarkdown::html_vignette
vignette: >
  %\VignetteIndexEntry{Utiliser_sitascribe2}
  %\VignetteEncoding{UTF-8}
  %\VignetteEngine{knitr::rmarkdown}
editor_options: 
  markdown: 
    wrap: 72
---

```{r, include = FALSE}
knitr::opts_chunk$set(
  collapse = TRUE,
  comment = "#>"
)
```

```{r setup}
library(sitascribe2)
```

## A quoi sert sitascribe2

A partir du tableau excel mensuel des logements autorisés et commencés
le script va réaliser une analyse qui va produire :

-   un rapport en html

-   des tableaux récapitulatifs

-   des graphiques

-   des cartes

-   ces éléments vont, in fine, alimenter un fichier scribus et
    permettre la réalisation d une publication au format pdf

## Pourquoi ne pas l installer

-   Le fichier xls en entrée du programme n est pas diffusé
    publiquement.

-   Le package ne prends pas en charge les fichiers issus de Dido.

-   Le package nécessite l installation de nombreux packages, qui a
    contrario, facilitent sa maintenance.

## Mode operatoire

### Installer sitascribe2

remotes::install_github("ggwinter/sitascribe2", build_vignettes = TRUE)

Accepter l'installation ou la mise a jour de tous les packages.

### Créer un nouveau projet si ce n'est pas déjà fait

En haut a droite du bouton bleu, cliquer sur le triangle New Project
puis nouveau répertoire, lui donner un nom ex *Sitadel.*

### Travailler dans le projet

Le nouveau projet s ouvre.

Dans la console à gauche, taper library(sitascribe2) ou en bas à droite
cliquer sur packages et cliquer la case à cocher devant sitascribe2

En haut à gauche dans le menu File, cliquer sur New file puis sur
RMarkdown

Dans la fenêtre qui s ouvre, cliquer dans la partie gauche sur From
Template puis sélectionner plaquette_drplus (sitascribe2)

Un fichier qui s'appelle Untitled1 s ouvre, l enregistrer (disquette en
haut à gauche sous le nom du fichier) par exemple
*construction_neuve.Rmd*

### Lancer l analyse

Modifier la date : annee+mois

Laisser modele_plaquette sur "non" (pour une première installation)

Na pas modifier modele_nom (pour une première installation)

Par la suite, indiquer dans modele_nom le nom de la plaquette qui va
servir de modèle (le fichier sla doit être dans 3_tables)

Dans la fenêtre en haut à gauche, chaque partie de code en surbrillance
est appelé un chunk, qui contient des instructions qui se lancent en
cliquant sur le petit triangle vert en haut à droite de chaque chunk.

on va lancer chaque chunk, dans l ordre, et regarder si il y a des
erreurs

le premier chunk est ok

le second est ok

le 3eme qui crée les répertoires est ok

le 4eme vérifie si dans le répertoire 2_data, il existe bien un fichier
excel pour ce mois là. Comme ce n est pas le cas, il envoie un message d
erreur (placer le fichier dans le répertoire et recommencer).

Par la suite, les sous-repertoires existent, il faut enregistrer le
fichier xls du mois dans 2_data puis de lancer le script en cliquant sur
**knit** bouton bleu en haut au dessus du fichier
*construction_neuve.Rmd* .

Si tout fonctionne, un fichier html apparaît a l écran et tous les
fichiers en sortie sont dans le sous-répertoire 4_resultats : tableaux
carte et graphiques.

### Réaliser la plaquette

La plaquette nécessite l installation sur le poste du logiciel de PAO
scribus en version 1.5.8 au moins.

[Scribus](https://scribus.fr/)

Pour des raisons de confidentialité, les logos officiels ne vont pas
apparaître sur la plaquette. Les récupérer et les enregistrer dans le
répertoire 00_logo dans 4_resultats.

Dans 4 resultat sélectionner le fichier en .sla, double cliquer dessus
il va s'ouvrir dans Scribus et la plaquette apparaître.

**Attention : l'ensemble des agents participant au dispositif doit
posséder la même version de Scribus.**

### Réutiliser une plaquette pour modifier le modèle

Après avoir créé la plaquette, il peut y avoir des modifications
manuelles à apporter comme le nom des responsables qui a changé. Il est
possible d intégrer ces modifications dans les plaquettes suivantes.

Pour cela il faut :

-   Créer une copie d'une plaquette dans 4_resultats/20xxxx, la modifier
    dans le même répertoire.

-   Enregistrer la plaquette modifiée dans scribus dans le répertoire
    3_tables et l appeler comme on le veut (ex ma_plaquette.sla).

-   dans le fichier issu de *construction_neuve.Rmd* en haut dans les
    paramètres préciser modele_plaquette : "oui"

-   dans le fichier issu de *construction_neuve.Rmd* en haut dans les
    paramètres préciser nom_plaquette: "ma_plaquette.sla"

-   Relancer le fichier modele_sitadel.sla en cliquant sur knit bouton
    bleu en haut au dessus du fichier *construction_neuve.Rmd* .

-   Les modifications ont été prises en compte et la plaquette, dans
    4_resultats, modifiée.

NB : A tout moment, on peut ajouter de nouvelles images dans 00_logo à
condition que le modèle de plaquette fasse référence à leur nom. Voir
aussi la vignette Les_images.

## Pour aller plus loin

### Différences avec RMarkdown

RMarkdown va réaliser automatiquement un document d après les éléments
calcules par le script R. Le rendu en html puis pdf est simpliste et ne
convient pas a la réalisation d une plaquette de ce type. Ce point peut
être amélioré en passant par le package pagedown ou via Latex. Quarto
n'apporte pas d'améliorations significatives dans ce domaine.

sitascribe2 ne réalise pas un document mais se contente de modifier le
contenu d un modèle de document qui a été réalisé préalablement sous le
logiciel de PAO Scribus. Il s agit en l’état d'une démonstration de
faisabilité de l'utilisation conjointe et inter-opérable des logiciels R
et Scribus dans un workflow.
