---
title: "Utiliser_sitascribe2"
output: rmarkdown::html_vignette
vignette: >
  %\VignetteIndexEntry{Utiliser_sitascribe2}
  %\VignetteEncoding{UTF-8}
  %\VignetteEngine{knitr::rmarkdown}
editor_options: 
  markdown: 
    wrap: 72
---

```{r, include = FALSE}
knitr::opts_chunk$set(
  collapse = TRUE,
  comment = "#>"
)
```

```{r setup}
library(sitascribe2)
```

## A quoi sert sitascribe2

A partir du tableau excel mensuel des logements autorises et commences
le script va realiser une analyse qui va produire :

-   un rapport en html

-   des tableaux recapitulatifs

-   des graphiques

-   des cartes

-   ces elements vont in fine alimenter un fichier scribus et permettre
    la realisation d une publication au format pdf

## pourquoi ne pas l installer

Le fichier xls en entree du programme n est pas diffuse publiquement

Un fichier de fake data n a pas encore ete ajoute au package

## Mode operatoire

### Telecharger Sitascribe2

remotes::install_github("ggwinter/sitascribe2", build_vignettes = TRUE)

### le script necessite les packages suivants pour fonctionner

```         
attempt,
cli,
COGiter,
dplyr,
ggplot2,
here,
janitor,
lubridate,
magrittr,
purrr,
RcppRoll,
readxl,
rvest,
scales,
sf,
stats,
stringr,
tibble,
tidyr,
usethis,
utf8,
utils,
xml2
```

### Creer un nouveau projet si ce n'est pas déjà fait

En haut a droite du bouton bleu cliquer sur le triangle New Project soit
nouveau repertoire soit repertoire existant, lui donner un nom ex
*Sitadel*

### Travailler dans le projet

Le nouveau projet s ouvre. Dans la console à gauche taper
library(sitascribe2) ou en bas à droite cliquer sur packages et cliquer
la case a cocher devant sitascribe2

En haut à gauche dans le menu File cliquer sur New file puis sur
RMarkdown

Dans la fenetre qui s ouvre cliquer dans la partie gauche sur From
Template puis selectionner plaquette_drplus (sitascribe2)

Un fichier qui s'appelle Untitled1 s ouvre, l enregistrer (disquette en
haut à gauche sous le nom du fichier) par exemple
*plaquette_sitadel.Rmd*

### Lancer l analyse

Modifier la date : annee+mois Laisser modele_plaquette sur non

Dans la fenetre en haut à gauche, chaque partie de code en surbrillance
est appelle un chunk, il contient des instructions qui se lancent en
cliquant sur le petit triangle vert en haut à droite de chaque chunk.

on va lancer chaque chunk dans l ordre et regarder si il y a des erreurs

le premier chunk est ok

le second est ok

le 3eme qui cree les repertoires est ok

le 4eme verifie si dans le repertoire 2_data/annee+mois il existe bien
un fichier xlsx pour ce mois là, si ce n est pas le cas il envoit un
message d erreur placer le fichier dans le repertoire et recommencer

Par la suite il est plus facile de creer chaque fois un repertoire dans
2_data au format 202205, y placer le fichier xls puis de lancer le
script en cliquant sur knit bouton bleu en haut au dessus du fichier
*plaquette_sitadel.Rmd* .

Si tout a bien fonctionne, un fichier html apparait a l ecran et tous
les fichiers en sortie sont dans le sous-reperoire 4_resultats :
tableaux carte et graphiques.

### Realiser la plaquette

La plaquette necessite l installation sur le poste du logiciel de PAO
scribus en version 1.5.8 de preference.

[Scribus](https://scribus.fr/)

Dans 4 resultat selectionner le fichier en .sla, double cliquer dessus
il va s'ouvrir dans Scribus et la plaquette apparait.

### Reutiliser une plaquette pour modifier le modele

Apres avoir creer la plaquette, il peut y avoir des modifications
manuelles a apporter comme le nom des responsables qui a change. Il est
possible d integrer ces modifications dans les plaquettes suivantes.

Pour cela il faut :

-   Enregistrer la plaquette modifiee dans scribus dans le repertoire
    3_tables et l appeller **obligatoirement** modele_sitadel.sla

-   dans le fichier *plaquette_sitadel.Rmd* en haut dans les paramètres
    preciser modele_plaquette: "oui"

-   Relancer le fichier modele_sitadel.sla en cliquant sur knit bouton
    bleu en haut au dessus du fichier *plaquette_sitadel.Rmd* .

-   Les modifications ont ete prises en compte et la plaquette dans
    4_resultats modifiee

## Pour aller plus loin

### Differences avec RMarkdown

RMarkdown va realiser automatiquement un document d apres les elements
calcules par le script R. Le rendu en html puis pdf est simpliste et ne
convient pas a la realisation d une plaquette de ce type. Ce point peut
etre ameliore en passant par le package pagedown ou via Latex.

sitascribe2 ne realise pas un document mais se contente de modifier le
contenu d un modele de document qui a ete realise prealablement sous le
logiciel de PAO Scribus. Il s agit en l'etat d'une demonstration de
faisabilite de l'utilisation conjointe et interoperable des logiciels R
et Scribus dans un workflow.
